最　高　行　政　法　院　裁　定
                                     100年度裁字第1928號
上  訴  人  矽魁科技股份有限公司
代  表  人  趙軒志
訴訟代理人  楊淑卿
被 上訴 人  財政部臺灣省北區國稅局
代  表  人  吳自心
                          送達代收人  蔡素珠
上列當事人間營利事業所得稅事件，上訴人對於中華民國100年4
月21日臺北高等行政法院99年度訴字第1779號判決，提起上訴，
本院裁定如下：
    主  文
上訴駁回。
上訴審訴訟費用由上訴人負擔。
    理  由
一、按對於高等行政法院判決之上訴，非以其違背法令為理由，
    不得為之，行政訴訟法第242條定有明文。依同法第243條第
    1項規定，判決不適用法規或適用不當者，為違背法令；而
    判決有同條第2項所列各款情形之一者，為當然違背法令。
    是當事人對於高等行政法院判決上訴，如依行政訴訟法第24
    3條第1項規定，以高等行政法院判決有不適用法規或適用不
    當為理由時，其上訴狀或理由書應有具體之指摘，並揭示該
    法規之條項或其內容；若係成文法以外之法則，應揭示該法
    則之旨趣，倘為司法院解釋或本院之判例，則應揭示該判解
    之字號或其內容。如以行政訴訟法第243條第2項所列各款情
    形為理由時，其上訴狀或理由書，應揭示合於該條項各款之
    事實。上訴狀或理由書如未依此項方法表明者，即難認為已
    對高等行政法院判決之違背法令有具體之指摘，其上訴自難
    認為合法。
二、本案針對上訴人民國96年度營利事業所得稅額之計算，有關
    以往年度虧損得扣除之金額部分，上訴人原列報一筆「出售
    資產損失」新臺幣（下同，除美金外）42,887,673元（出售
    價款美金1,450,000元折合新臺幣47,125,000元－原始投資
    成本90,012,673元）。被上訴人則以上開出售資產損失，係
    上訴人於95年間以美金1,450,000元之價格，將其採權益法
    評價之國外被投資公司英屬蓋曼群島STIInternational Inv
    estment LTD.（下稱STI公司）全部股權美金2,600,000元，
    轉售予母公司香港商矽魁科技有限公司（下稱港商矽魁公司
    ）所致，因上訴人係為調整集團投資架構而為系爭股權移轉
    交易，核與買賣行為有別，並未產生實質財產出售損失，乃
    依據實質課稅原則，核定此筆出售資產損失為0元。並在此
    基礎下，核定其以往年度之虧損金額及本年度之得扣除之金
    額，並作成補稅處分。該補稅處分亦為原判決所維持，而駁
    回上訴人在原審提起之撤銷訴訟。
三、上訴人對於原判決上訴，主張：
  (一)在事實認定層面上，本案交易為真正，交易價格合理，且有
    價金之實際支付與股權之實際移轉，移轉後之股權，未來如
    有獲利亦是由買受人取得，沒有理由不認定「該交易為真正
    ，且交易損益已發生」。又本案在「上訴人已盡協力義務，
    而被上訴人不能證明課稅事實」之情況下，仍然將事證不明
    之不利益課予上訴人，並否認上開交易之合理性，亦違反舉
    證責任之客觀配置法則。
  (二)在法律適用層次上，買受人與上訴人雖為關係企業，但現行
    稅捐法制對之有「非常規交易」之調整規範（所得稅法第43
    條之1參照），如不符該調整規範之要件，不得任意否認交
    易之真實性。另外原判決否准上訴人認列出售資產損失，卻
    未指明否准依據之實質經濟關係為何，亦違反實質課稅原則
    。
四、經查：
  (一)財產交易損益之核心觀念在於：「交易標的物未來損益風險
    之終局移轉」，如果外觀上雖有交易之形式存在，但實質上
    其追求之目標僅在調整相關組織間之資源配置，而不「重視
    」及「在意」交易標的物損益風險之終局歸屬者，從稅捐法
    制之觀點言之，其經濟上之實質意義，即非建立在對立主體
    間交換基礎上之買賣，而是（廣義）單一組織之內部資源分
    配手段。因此關係企業間不是沒有可能有交換式的交易形式
    存在，但這樣的「交易」必須是有關係主體之二方，對交易
    標的物之效用有不同之評價，並在此不同評價基礎下，達成
    價格協議。少了此等實證特徵，即不會在稅法上被評價為財
    產交易行為，而產生財產交易損益。
  (二)原判決正是在上開核心觀點基礎下，按司法院釋字第420號
    解釋之意旨，以上開股權移轉交易形式，依上訴人95年5月2
    日董事會會議紀錄第5案之說明，乃是基於公司股權整併之
    考量，為使轉投資事業架構簡單、直接且易於管控，而將投
    資公司之股權全數轉移由母公司港商矽魁公司單獨持有。其
    中並無股權未來損益風險終局移轉之意涵，而認此等交易外
    觀實質並未產生財產出售損失。此等論斷不論在事實認定層
    面或法律適用層面，均屬有據。
  (三)是以經本院審核結果，認原判決已詳述其得心證之證據及理
    由，並一一指駁上訴人主張不可採之理由，其法規適用與現
    行實證法之規定並無違反，且與解釋判例亦無牴觸。上訴人
    前開上訴理由，無非重述其在原審業經主張而為原判決摒棄
    不採之陳詞，並執其個人主觀之法律見解，就原審所為論斷
    、證據取捨及事實認定職權之行使為指摘，而非具體說明其
    有何不適用法規或適用法規不當之情形，並揭示該法規之條
    項或其內容，及合於行政訴訟法第243條第2項所列各款之事
    實，難認對該判決之如何違背法令已有具體之指摘。依首開
    規定及說明，應認其上訴為不合法。
五、據上論結，本件上訴為不合法。依行政訴訟法第249條第1項
    前段、第104條、民事訴訟法第95條、第78條，裁定如主文
    。
中　　華　　民　　國　　100　 年　　8　　 月　　11　　日
                    最高行政法院第六庭
                        審判長法官　黃　合　文
                              法官　鄭　忠　仁
                              法官　劉　介　中
                              法官　帥　嘉　寶
                              法官　陳　鴻　斌

以  上  正  本  證  明  與  原  本  無  異
中　　華　　民　　國　　100　 年　　8　　 月　　15　　日
　　　　　　　　　　　　　　　書記官　葛　雅　慎